臺灣臺中地方法院刑事判決　　　　　　　　　　　　九十三年度易緝字第四八六號
　　公　訴　人　臺灣臺中地方法院檢察署檢察官
　　被　　　告　丙○○
右列被告因傷害案件，經檢察官聲請以簡易判決處刑（九十二年度偵字第一四七九七
號），本院臺中簡易庭認為不宜適用簡易程序，移由刑事庭改依通常程序審理，判決
如左：
    主  文
丙○○共同傷害人之身體，處有期徒刑陸月，如易科罰金，以參佰元折算壹日。
    事  實
一、丙○○與綽號「蟾蜍」之丁○○（民國○○○年○月○日生，身分證統一編號：
    Ｚ000000000號，未經起訴）於九十二年五月二日凌晨零時十分許，至
    台中縣太平市○○路○段一七九號「都會網咖店」尋人時，因認店中客人乙○○
    瞟彼等一眼而心生不悅，竟共同基於普通傷害之犯意聯絡，各持鐵棍一支（未扣
    案）攻擊毆打乙○○，致乙○○受有左側睪丸破裂（生殖機能尚未毀敗，亦未達
    於重大不治或難治之傷害程度）及頭部外傷等傷害。
二、案經乙○○訴由台中縣警察局霧峰分局報請臺灣臺中地方法院檢察署檢察官偵查
    後聲請以簡易判決處刑，本院認為不宜，改依通常程序審理。
    理  由
一、被告丙○○經本院訊問後，雖不爭執於前述時地與綽號「蟾蜍」之丁○○一同前
    往「都會網咖店」尋人，丁○○因認遭告訴人乙○○瞟他一眼，而毆打告訴人等
    情節，惟矢口否認前開犯行，辯稱：告訴人當時確有遭丁○○及另一名他不認識
    之成年男子共同毆打，他便挺身而出，阻止丁○○毆打告訴人，絕無參與共犯云
    云。經查：
    (一)告訴人指稱於前述時地消費時，見素不相識之丁○○及被告入內尋人，而抬頭
      看了一眼，隨即遭綽號「蟾蜍」之丁○○斥責，並被包括丁○○在內之二人各
      持鐵棍一支攻擊、毆打，致其受有左側睪丸破裂、頭部外傷之傷害等情節，業
      據提出與所訴相符之澄清綜合醫院診斷證明書一紙附卷可稽，並經證人即當時
      與告訴人一同在此消費之甲○○於本院審理時具結證明無誤，被告亦不爭執，
      故上開指訴可信屬實。
    (二)惟被告當時是尾隨在丁○○之後，於丁○○持鐵棍一支先打擊告訴人頭部之枕
      骨，接著攻擊告訴人之跨下時，被告同時亦持鐵棍一支由上敲打告訴人之頸椎
      ，另一名共犯即係被告等情節，業據告訴人於本院審理時具結供明在卷。又證
      人甲○○亦到庭結證：九十二年五月一日晚間十一時許，他自己一人至「都會
      網咖店」玩線上遊戲，後來遇到告訴人，坐在告訴人隔壁，事發時有人說「你
      在瞄什麼」，隨即持鐵棍攻擊告訴人，他轉過頭去質問對方為何攻擊告訴人，
      丁○○即表示他是太平的「蟾蜍」，而一直攻擊告訴人，其間被告也有持鐵棍
      參與攻擊告訴人，僅出手之次數較少，後來他擋住丁○○，告訴人才乘機避至
      廁所內，但丁○○又將告訴人拉出來，一路毆打至店門口，他始將告訴人帶離
      現場回其住處，當時並無任何人居中勸架，且他早於警方調查時即有指認被告
      即係參與行兇者之一等證詞；不僅與告訴人上開證詞一致，直指當時被告亦持
      鐵棍一支共同毆打告訴人，且強調始終無人居中勸架。再者，告訴人、證人甲○○與被告均素不相識，從無過節，為其三人所不爭。況被告雖辯解並無毆打
      告訴人，然亦供承有上前勸架，則其當時在場，並有介入告訴人與丁○○之肢
      體衝突中，已無疑義。本院遂綜合上情加以判斷，而認定告訴人及甲○○之證
      詞應屬事實，被告顯有與丁○○各持鐵棍一支，共同毆打告訴人無誤。本件事
      證明確，被告前開共同傷害之犯行，已足可認定；所辯解其係挺身勸架，阻止
      丁○○毆打告訴人，未參與共犯，另有他人與丁○○共同毆打告訴人云云，因
      非事實，自無可採。
二、核被告丙○○所為，係犯刑法第二百七十七條第一項之普通傷害罪。被告與綽號
    「蟾蜍」之丁○○（未經起訴）具有犯意聯絡及行為分擔，為共同正犯。爰審酌
    被告僅因認遭瞟一眼，竟即恣意逞兇，對陌生人施殘暴之傷害手段，惡性不輕，
    於本院審理時又極力否認犯行，毫不尋求與告訴人之和解，當應予嚴懲，惟因告
    訴人所受傷害尚非重大，且被告於共犯之過程中，施暴程度不若丁○○之激烈，
    遂量處如主文所示之刑，並諭知如易科罰金之折算標準。
據上論斷，應依刑事訴訟法第四百五十二條、第二百九十九條第一項前段，刑法第二
十八條、第二百七十七條第一項、第四十一條第一項前段，罰金罰鍰提高標準條例第
一條前段、第二條，判決如主文。
中      華      民      國      九十三    年    十一    月    二十二    日
                                        審判長法  官  吳進發
                        法  官  唐敏寶
                                              法  官  莊深淵
右正本證明與原本無異。
如不服本判決，應於送達後十日內向本院提出上訴狀（須附繕本），上訴於台灣高等
法院台中分院。
                                              書記官
中      華      民      國      九十三    年    十一    月    二十二    日
附錄論罪科刑法條
刑法第二百七十七條：
傷害人之身體或健康者，處三年以下有期徒刑、拘役或一千元以下罰金。
犯前項之罪因而致人於死者，處無期徒刑或七年以上有期徒刑；致重傷者，處三年以
上十年以下有期徒刑。
